sv: Trådfinish: Anodiserad; Blank (obelagd); Kopparpläterad; Emaljerad (färgad); Galvaniserad; Guldpläterad; Lackerad (anlöpningsskyddad); Matt / satin; Förnicklad; Oxiderad (antik); Polerad; Silverpläterad; Övrigt
fi: Langan pintakäsittely: Eloksoitu; Paljas (pinnoittamaton); Kuparoitu; Emaloitu (värillinen); Galvanoitu; Kullattu; Lakattu (tummumista estävä); Matta/satiini; Niklattu; Hapettunut (antiikki); Kiillotettu; Hopeoitu; Muu
nl: Draad afwerking: Geanodiseerd; Bloot (ongecoat); Verkoperd; Geëmailleerd (gekleurd); Gegalvaniseerd; Verguld; Gelakt (anti-aanslag); Mat/satijn; Vernikkeld; Geoxideerd (antiek); Gepolijst; Verzilverd; Overige
sl-SI: Končni izgled žice: Anodizirano; Golo (neizolirano); Pobakreno; Emajlirano (barvno); Pocinkano; Pozlačeno; Lakirano (proti potemnitvi); Mat / satenasto; Ponikljano; Oksidirano (starinski videz); Polirano; Posrebreno; Drugo
zh-TW: 線材表面處理: 陽極處理; 裸線 (無塗層); 鍍銅; 漆包 (彩色); 鍍鋅; 鍍金; 亮漆 (防鏽); 霧面 / 緞面; 鍍鎳; 氧化 (復古); 拋光; 鍍銀; 其他
hr-HR: Završna obrada žice: Anodizirano; Golo (bez obloge); Pobakreno; Emajlirano (u boji); Pocinčano; Pozlaćeno; Lakirano (protiv tamnjenja); Mat/saten; Poniklano; Oksidirano (starinsko); Polirano; Posrebreno; Ostalo
ru: Отделка провода: Анодированная; Голая (без покрытия); Омедненная; Эмалированная (цветная); Оцинкованная; Позолоченная; Лакированная (защита от потускнения); Матовая / сатиновая; Никелированная; Оксидированная (под старину); Полированная; Посеребренная; Другое
da: Wirefinish: Anodiseret; Bar (ubelagt); Kobberbelagt; Emaljeret (farvet); Galvaniseret; Guldbelagt; Lakeret (pletbestandig); Mat / satin; Nikkelbelagt; Oxideret (antik); Poleret; Sølvbelagt; Andet
bg-BG: Покритие на телта: Анодизирано; Голо (без покритие); Помеднено; Емайлирано (оцветено); Поцинковано; Позлатено; Лакирано (против потъмняване); Матово / сатенено; Никелирано; Оксидирано (антично); Полирано; Посребрено; Друго
it: Finitura del filo: Anodizzato; Nudo (non rivestito); Placcato in rame; Smaltato (colorato); Zincato; Placcato in oro; Laccato (antiossidante); Opaco / satinato; Placcato in nichel; Ossidato (antico); Lucidato; Placcato in argento; Altro
es: Acabado del alambre: Anodizado; Desnudo (sin recubrimiento); Chapado en cobre; Esmaltado (coloreado); Galvanizado; Chapado en oro; Lacado (antideslustre); Mate/satinado; Niquelado; Oxidado (antiguo); Pulido; Chapado en plata; Otro
pt-BR: Fio acabamento: Anodizado; Nu (sem revestimento); Cobreado; Esmaltado (colorido); Galvanizado; Banhado a ouro; Envernizado (antioxidação); Fosco / acetinado; Niquelado; Oxidado (envelhecido); Polido; Banhado a prata; Outro
hu: Drót felületkezelése: Eloxált; Csupasz (bevonat nélküli); Rézzel futtatott; Zománcozott (színezett); Horganyzott; Aranyozott; Lakkozott (elszíneződésgátló); Matt / szatén; Nikkelezett; Oxidált (antik); Polírozott; Ezüstözött; Egyéb
pt-PT: Acabamento do fio: Anodizado; Nu (sem revestimento); Revestido a cobre; Esmaltado (colorido); Galvanizado; Revestido a ouro; Lacado (anti-manchas); Mate / acetinado; Niquelado; Oxidado (antigo); Polido; Revestido a prata; Outro
lt-LT: Laido apdaila: Anoduota; Plika (be dangos); Variuota; Emaliuota (spalvota); Cinkuota; Paauksuota; Lakuota (atspari oksidacijai); Matinė / satininė; Nikeliuota; Oksiduota (antikvarinė); Poliruota; Pasidabruota; Kita
pl: Wykończenie drutu: Anodowane; Surowe (bez powłoki); Miedziowane; Emaliowane (kolorowe); Ocynkowane; Pozłacane; Lakierowane (odporne na matowienie); Matowe / satynowe; Niklowane; Oksydowane (antyczne); Polerowane; Posrebrzane; Inne
sk-SK: Povrchová úprava drôtu: Anodizované; Holé (bez úpravy); Pomedené; Smaltované (farebné); Galvanizované; Pozlátené; Lakované (proti zašlosti); Matné/saténové; Poniklované; Oxidované (starožitné); Leštené; Postriebrené; Iné
en: Wire finish: Anodized; Bare (uncoated); Copper plated; Enameled (colored); Galvanized; Gold plated; Lacquered (anti-tarnish); Matte / satin; Nickel plated; Oxidized (antique); Polished; Silver plated; Other
zh-CN: 线材表面处理: 阳极氧化; 裸露（无涂层）; 镀铜; 漆包（彩色）; 镀锌; 镀金; 漆面（防变色）; 哑光/缎面; 镀镍; 氧化处理（仿古）; 抛光; 镀银; 其他
nb: Trådens overflatebehadling: Anodisert; Bar (ubelagt); Kobberbelagt; Emaljert (farget); Galvanisert; Gullbelagt; Lakkert (anløpsbestandig); Matt / sateng; Nikkelbelagt; Oksidert (antikk); Polert; Sølvbelagt; Annet
vi: Hoàn thiện dây: Anodized; Dây trần (không lớp phủ); Mạ đồng; Tráng men (có màu); Mạ kẽm; Mạ vàng; Phủ bóng (chống xỉn màu); Mờ / satin; Mạ niken; Oxy hóa (giả cổ); Đánh bóng; Mạ bạc; Khác
el: Φινίρισμα σύρματος: Ανοδιωμένο; Γυμνό (χωρίς επίστρωση); Επιχαλκωμένο; Εμαγιέ (χρωματιστό); Γαλβανισμένο; Επιχρυσωμένο; Με λάκα (αντιθαμβωτικό); Ματ / σατινέ; Επινικελωμένο; Οξειδωμένο (αντικέ); Γυαλισμένο; Επάργυρο; Άλλο
ja: ワイヤー仕上げ: 陽極酸化 (アルマイト); 裸線 (コーティングなし); 銅メッキ; エナメル (着色); 亜鉛メッキ; 金メッキ; ラッカー仕上げ (変色防止); マット / サテン; ニッケルメッキ; 酸化 (アンティーク); 研磨; 銀メッキ; その他
de: Drahtoberfläche: Eloxiert; Blank (unbeschichtet); Verkupfert; Lackiert (farbig); Verzinkt; Vergoldet; Lackiert (anlaufgeschützt); Matt / satiniert; Vernickelt; Oxidiert (antik); Poliert; Versilbert; Sonstige
fr: Finition du fil: Anodisé; Nu (non revêtu); Plaqué cuivre; Émaillé (coloré); Galvanisé; Plaqué or; Laqué (anti-ternissement); Mat / satiné; Nickelé; Oxydé (antique); Poli; Plaqué argent; Autre
cs: Povrchová úprava drátu: Eloxovaný; Holý (bez potahu); Poměděný; Smaltovaný (barevný); Pozinkovaný; Pozlacený; Lakovaný (proti zašlosti); Matný / saténový; Poniklovaný; Oxidovaný (antik); Leštěný; Postříbřený; Jiné
tr: Tel yüzey işlemi: Eloksal; Çıplak (kaplamasız); Bakır kaplama; Emaye (renkli); Galvanizli; Altın kaplama; Laklı (kararma önleyici); Mat / saten; Nikel kaplama; Oksitli (antik); Cilalı; Gümüş kaplama; Diğer
th: ลวดเคลือบ: อะโนไดซ์; เปลือย (ไม่เคลือบผิว); ชุบทองแดง; อินาเมล (มีสี); กัลวาไนซ์; ชุบทอง; เคลือบแล็กเกอร์ (กันหมอง); ด้าน / ซาติน; ชุบนิกเกิล; ออกซิไดซ์ (รมดำแบบโบราณ); ขัดเงา; ชุบเงิน; อื่นๆ
ko: 와이어 마감: 아노다이징 처리; 베어(비코팅); 구리 도금; 에나멜 코팅(유색); 아연 도금; 금도금; 래커 처리(변색 방지); 무광 / 새틴; 니켈 도금; 산화 처리(앤티크); 폴리싱 처리; 은도금; 기타
ro-RO: Finisajul sârmei: Anodizat; Simplu (neacoperit); Placat cu cupru; Emailat (colorat); Galvanizat; Placat cu aur; Lăcuit (anti-mătuire); Mat / satinat; Placat cu nichel; Oxidat (antic); Lustruit; Placat cu argint; Altele